<!DOCTYPE html PUBLIC "-//W3C//DTD XHTML 1.0 Transitional//EN" "http://www.w3.org/TR/xhtml1/DTD/xhtml1-transitional.dtd">
<html xmlns="http://www.w3.org/1999/xhtml">
<head>
	<meta http-equiv="Content-Type" content="text/html; charset=iso-8859-1" />
	<title>Ymmärrä suomea</title>
	<style type="text/css" media="all">@import "css/styles.css";</style>
	<script type="text/javascript" src="swfobject.js"></script>
</head>
<body class="font-medium">
	<div id="main-wrapper">
		<div id="topbar"></div>
		<div id="main-menu">
			<table cellspacing="0" cellpadding="0" border="0" class="add-links"><tr>
				<td class="item"><img class="raquo" src="i/raquo.gif" alt="" height="7" width="4" /><a href="/ymmarra/index.php?moduli=sanakirja">Sanakirja</a></td>
				<td class="item"><img class="raquo" src="i/raquo.gif" alt="" height="7" width="4" /><a href="/ymmarra/index.php?moduli=verbit">Verbiluettelo</a></td>
				<td class="item"><img class="raquo" src="i/raquo.gif" alt="" height="7" width="4" /><a href="/ymmarra/index.php?moduli=kielioppi">Kielioppi</a></td>
			</tr></table>
			<table cellspacing="0" cellpadding="0" border="0"><tr>
				<td class="item"><img class="raquo" src="i/raquo.gif" alt="" height="7" width="4" /><a href="/ymmarra/index.php">Etusivu</a></td>
				<td class="item"><img class="raquo" src="i/raquo.gif" alt="" height="7" width="4" /><a href="/ymmarra/index.php?moduli=tekstit">Lukutekstit</a></td>
			</tr></table>
		</div>
		<div id="content">
			<table cellspacing="0" cellpadding="0" border="0" id="content-wrapper"><tr>
				<td>
					<div id="left-menu">
												<div class="header-verb"><span>Verbit</span></div>
						<div class="menu">
								<div class="init"><a href="/ymmarra/index.php?moduli=verbit&kirjain=a">A</a></div>
								<div class="init"><a href="/ymmarra/index.php?moduli=verbit&kirjain=e">E</a></div>
								<div class="init"><a href="/ymmarra/index.php?moduli=verbit&kirjain=h">H</a></div>
								<div class="init"><a href="/ymmarra/index.php?moduli=verbit&kirjain=i">I</a></div>
								<div class="init"><a href="/ymmarra/index.php?moduli=verbit&kirjain=j">J</a></div>
								<div class="init"><a href="/ymmarra/index.php?moduli=verbit&kirjain=k">K</a></div>
								<div class="init"><a href="/ymmarra/index.php?moduli=verbit&kirjain=l">L</a></div>
								<div class="init"><a href="/ymmarra/index.php?moduli=verbit&kirjain=m">M</a></div>
								<div class="init"><a href="/ymmarra/index.php?moduli=verbit&kirjain=n">N</a></div>
								<div class="init"><a href="/ymmarra/index.php?moduli=verbit&kirjain=o">O</a></div>
								<div class="init"><a href="/ymmarra/index.php?moduli=verbit&kirjain=p">P</a></div>
								<div class="init"><a href="/ymmarra/index.php?moduli=verbit&kirjain=r">R</a></div>
								<div class="init"><a href="/ymmarra/index.php?moduli=verbit&kirjain=s">S</a></div>
								<div class="init"><a href="/ymmarra/index.php?moduli=verbit&kirjain=t">T</a></div>
								<div class="init"><a href="/ymmarra/index.php?moduli=verbit&kirjain=u">U</a></div>
								<div class="init"><a href="/ymmarra/index.php?moduli=verbit&kirjain=v">V</a></div>
								<div class="init"><a href="/ymmarra/index.php?moduli=verbit&kirjain=y">Y</a></div>
								<div class="init"><a href="/ymmarra/index.php?moduli=verbit&kirjain=Ä">Ä</a></div>
						</div>					</div>
				</td>
				<td>
					<div id="main-content">
						<div id="path">
							<a href=".">Etusivu</a> &gt; <a href="/ymmarra/index.php?moduli=verbit&kirjain=K">K</a>						</div>
													<h1>KEITTÄÄ</h1>
						<table cellspacing="0" cellpadding="0" border="0">
							<tr>
								<td colspan="2" style="padding-bottom:10px;"><strong>Aktiivin indikatiivi</strong></td>
							</tr>
							<tr>
								<td><pre>PREESENS                   
minä     keitän            
sinä     keität            
hän      keittää           
me       keitämme          
te       keitätte          
he       keittävät         

PASSIIVI
         keitetään         

IMPERFEKTI                 
         keitin            
         keitit            
         keitti            
         keitimme          
         keititte          
         keittivät         

PASSIIVI
         keitettiin        

PERFEKTI
olen     keittänyt         
olet     keittänyt         
on       keittänyt         
olemme   keittäneet        
olette   keittäneet        
ovat     keittäneet        

PASSIIVI
on       keitetty          

PLUSKVAMPERFEKTI
olin     keittänyt         
olit     keittänyt         
oli      keittänyt         
olimme   keittäneet        
olitte   keittäneet        
olivat   keittäneet        

PASSIIVI
oli      keitetty          
</pre></td>
								<td>&nbsp;&nbsp;&nbsp;</td>
								<td><pre>  KIELTOMUOTO
  en        keitä
  et        keitä
  ei        keitä
  emme      keitä
  ette      keitä
  eivät     keitä


  ei        keitetä

   
  en        keittänyt
  et        keittänyt
  ei        keittänyt
  emme      keittäneet
  ette      keittäneet
  eivät     keittäneet


  ei        keitetty


  en    ole keittänyt
  et    ole keittänyt
  ei    ole keittänyt
  emme  ole keittäneet
  ette  ole keittäneet
  eivät ole keittäneet


  ei    ole keitetty


  en    ollut  keittänyt
  et    ollut  keittänyt
  ei    ollut  keittänyt
  emme  olleet keittäneet
  ette  olleet keittäneet
  eivät olleet keittäneet


  ei    ollut  keitetty
</pre></td>
							</tr>
						</table>
						<table cellspacing="0" cellpadding="0" border="0">
							<tr>
								<td colspan="2" style="padding-bottom:10px;"><strong>Aktiivin konditionaali</strong></td>
							</tr>
							<tr>
								<td><pre>PREESENS
minä     keittäisin        
sinä     keittäisit        
hän      keittäisi         
me       keittäisimme      
te       keittäisitte      
he       keittäisivät      

PASSIIVI
         keitettäisiin     

PERFEKTI
olisin   keittänyt         
olisit   keittänyt         
olisi    keittänyt         
olisimme keittäneet        
olisitte keittäneet        
olisivat keittäneet        

PASSIIVI
olisi    keitetty          
</pre></td>
								<td>&nbsp;&nbsp;&nbsp;</td>
								<td><pre> 
  en        keittäisi
  et        keittäisi
  ei        keittäisi
  emme      keittäisi
  ette      keittäisi
  eivät     keittäisi


  ei        keitettäisi


  en    olisi  keittänyt
  et    olisi  keittänyt
  ei    olisi  keittänyt
  emme  olisi  keittäneet
  ette  olisi  keittäneet
  eivät olisi  keittäneet 


  ei    olisi  keitetty
</pre></td>
							</tr>
						</table>
						<table cellspacing="0" cellpadding="0" border="0">
							<tr>
								<td colspan="2" style="padding-bottom:10px;"><strong>Aktiivin potentiaali</strong></td>
							</tr>
							<tr>
								<td><pre>PREESENS
minä     keittänen         
sinä     keittänet         
hän      keittänee         
me       keittänemme       
te       keittänette       
he       keittänevät       

PASSIIVI
         keitettäneen      

PERFEKTI
lienen   keittänyt         
lienet   keittänyt         
lienee   keittänyt         
lienemme keittäneet        
lienette keittäneet        
lienevät keittäneet        

PASSIIVI
lienee   keitetty          
</pre></td>
								<td>&nbsp;&nbsp;&nbsp;</td>
								<td><pre> 
  en        keittäne
  et        keittäne
  ei        keittäne
  emme      keittäne
  ette      keittäne
  eivät     keittäne


  ei        keitettäne


  en    liene  keittänyt
  et    liene  keittänyt
  ei    liene  keittänyt
  emme  liene  keittäneet
  ette  liene  keittäneet
  eivät liene  keittäneet 


  ei    liene  keitetty
</pre></td>
							</tr>
						</table>
						<table cellspacing="0" cellpadding="0" border="0">
							<tr>
								<td colspan="2" style="padding-bottom:10px;"><strong>Aktiivin imperatiivi</strong></td>
							</tr>
							<tr>
								<td><pre>PREESENS

(sinä)   keitä             
(hän)    keittäköön        
(me)     keittäkäämme      
(te)     keittäkää         
(he)     keittäkööt        

PASSIIVI
         keitettäköön      

PERFEKTI

ole      keittänyt         
olkoon   keittänyt         
olkaamme keittäneet        
olkaa    keittäneet        
olkoot   keittäneet        

PASSIIVI

olkoon   keitetty          
</pre></td>
								<td>&nbsp;&nbsp;&nbsp;</td>
								<td><pre> 

  älä       keitä   
  älköön    keittäkö
  älkäämme  keittäkö
  älkää     keittäkö
  älkööt    keittäkö


  älköön    keitettäkö



  älä      ole  keittänyt
  älköön   olko keittänyt
  älkäämme olko keittäneet
  älkää    olko keittäneet
  älkööt   olko keittäneet



  älköön   olko keitetty
</pre></td>
							</tr>
						</table>
						<table cellspacing="0" cellpadding="0" border="0">
							<tr>
								<td colspan="2" style="padding-bottom:10px;"><strong>Verbin nominaalimuodot</strong></td>
							</tr>
							<tr>
								<td><pre>I INFINITIIVI              

Lyhyempi muoto:            
         keittää           

Pitempi muoto:             
         keittääkseni      
         keittääksesi
         keittääkseen
         keittääksemme
         keittääksenne
         keittääkseen

III  INFINITIIVI           

inessiivi    keittämässä   
elatiivi     keittämästä   
illatiivi    keittämään    
adessiivi    keittämällä
abessiivi    keittämättä   
instruktiivi keittämän     
                           
Passiivi
instruktiivi keitettämän   
                           
                           
</pre></td>
								<td>&nbsp;&nbsp;&nbsp;</td>
								<td><pre>  II INFINITIIVI

  inessiivi     keittäessä
  instruktiivi  keittäen

  Passiivi
  inessiivi     keitettäessä






  IV INFINITIIVI

  nominatiivi   keittäminen
  partitiivi    keittämistä
     

  I PARTISIIPPI 
  aktiivi       keittävä
  passiivi      keitettävä

  II PARTISIIPPI 
  aktiivi       keittänyt
  passiivi      keitetty
</pre></td>
							</tr>
						</table>

					</div>
				</td>
			</tr></table>		</div>
		<div id="footer"><a href="http://www.oph.fi/"><img src="i/oph_logo_ymmarrasuomea.gif" width="157" height="35" alt="OPH" /></a></div>
	</div>
</body>
</html>
